sv: Hårstylingfördelar: Anti-friss; Färgskydd; Lockdefinierande; Dettrassel; Flexibel stadga; Glansig yta; Värmeskydd; Stadga och fixering; Fuktresistent; Lätt känsla; Matt yta; Återfuktande; Rotlyft; Lugnande för hårbotten; Separation; Glansförhöjande; Mjukgörande; Uträtande; Förstärkning; Stark stadga; Texturering; Förtjockning; UV-skydd; Volymgivande; Övrigt
zh-TW: 美髮定型益處: 抗頭髮毛糙; 色彩保護; 捲度塑型; 解開纏結; 彈性定型; 光澤飾面; 熱防護; 定型固定; 防潮; 輕盈感; 霧面處理; 保濕; 髮根蓬鬆; 頭皮舒緩; 分離效果; 增亮; 嫩滑; 直髮; 強化; 強力定型; 質感化; 加厚; 紫外線防護; 豐盈; 其他
pt-PT: Benefícios de estilização do cabelo: Antifrizz; Proteção da cor; Definidor de caracóis; Desembaraçador; Fixação flexível; Acabamento brilhante; Proteção térmica; Fixação e modelagem; Resistência à humidade; Sensação leve; Acabamento mate; Umectante; Volume na raiz; Calmante para o couro cabeludo; Separação; Realce do brilho; Suavização; Alisamento; Reforço; Fixação forte; Texturização capilar; Espessamento; Proteção UV; Dar volume; Outro
sl-SI: Prednosti oblikovanja las: Anti-frizz; Barvna zaščita; Definiranje kodrov; Razčesavanje; Prožna fiksacija; Sijajni zaključek; Zaščita pred vročino; Fiksiranje in oblikovanje; Odpornost proti vlagi; Lahek občutek; Mat zaključek; Vlaženje; Dvig korenin; Pomirjanje lasišča; Ločevanje; Povečanje sijaja; Glajenje; Ravnanje; Krepitev; Močna fiksacija; Teksturiranje; Odebelitev; UV-zaščita; Povečanje volumna; Drugo
es: Beneficios del estilizado del cabello: Antiencrespamiento; Protección del color; Definición de rizos; Desenredar; Fijación flexible; Acabado brillante; Protección térmica; Fijación y moldeado; Resistencia a la humedad; Sensación ligera; Acabado mate; Hidratante; Elevación de raíces; Calmante del cuero cabelludo; Separación; Potenciador del brillo; Suavizante; Alisamiento; Fortalecimiento; Fijación fuerte; Texturizadas; Engrosamiento; Protección UV; Voluminizador; Otros
sk-SK: Výhody stylingu vlasov: Proti krepovateniu; Ochrana farby; Definujúci kučery; Rozpletanie; Flexibilné spevnenie; Lesklý povrch; Ochrana pred teplom; Držanie a fixácia; Odolnosť voči vlhkosti; Ľahký pocit; Matný povrch; Zvlhčujúci; Zdvihnutie od korienkov; Upokojujúci pokožku hlavy; Oddelenie; Zvýrazňujúci lesk; Vyhladenie; Narovnávanie; Posilňovanie; Silné spevnenie; Texturizačné; Zahusťovanie; UV ochrana; Zväčšovanie objemu; Iné
pt-BR: Benefícios de estilização do cabelo: Antifrizz; Proteção de cor; Definição de cachos; Desembaraçar; Fixação flexível; Acabamento brilhante; Proteção térmica; Fixação e modelagem; Resistência à umidade; Sensação leve; Acabamento fosco; Hidratante; Volume na raiz; Calmante para o couro cabeludo; Separação; Realce do brilho; Suavização; Alisamento; Fortificante; Fixação forte; Texturização; Espessante; Proteção UV; Volumizador; Outro
cs: Přínosy pro styling vlasů: Pro vlnité vlasy; Ochrana barev; Definující kudrny; Rozčesávací; Flexibilní zpevnění; Lesklý povrch; Ochrana proti teplu; Zpevnění a fixace; Odolnost proti vlhkosti; Lehký pocit; Matný povrch; Zvlhčující; Objem u kořínků; Zklidnění pokožky hlavy; Oddělení; Dodávání lesku; Uklidňující; Narovnání; Posilující; Silné zpevnění; Texturování; Zahušťující; Ochrana proti UV záření; Zvětšující objem; Jiné
th: ประโยชน์การจัดแต่งทรงผม: ป้องกันผมชี้ฟู; สำหรับผมทำสี; กำหนดลอนผม; ช่วยให้ผมไม่พันกัน; อุ้มทรงยืดหยุ่น; ทำสีมันวาว; ป้องกันความร้อน; อุ้มและเซ็ตทรง; ต้านความชื้น; เบาสบาย; ฟินิชลุคแบบแมท; เติมความชุ่มชื้น; ยกโคนผม; ผ่อนคลายหนังศีรษะ; แยกเส้น; เพิ่มความเงางาม; ช่วยให้เรียบเนียน; ยืดตรง; ช่วยให้แข็งแรง; อุ้มทรงแน่น; กรรไกรตัดแต่งพื้นผิว; ช่วยให้ขนตาหนาขึ้น; ป้องกันรังสียูวี; เพิ่มวอลลุ่มให้ขนตา; อื่นๆ
hr-HR: Prednosti stiliziranja kose: Protiv neposlušnih vlasi; Zaštita boje; Definiranje kovrča; Raščešljavanje; Fleksibilno držanje; Sjajna završna obrada; Zaštita od topline; Držanje i postavljanje; Otpornost na vlagu; Lagani osjećaj; Mat završna obrada; Vlaženje; Podizanje korijena; Smirivanje vlasišta; Odvajanje; Pojačavanje sjaja; Zaglađivanje; Ravnanje; Jačanje; Jako držanje; Za teksturiranje; Zadebljavanje; Zaštita od UV zračenja; Povećanje volumena; Ostalo
nl: Haarstylingvoordelen: Antikroes; Kleurbescherming; Kruldefiniërend; Ontwarren; Flexibele hold; Glanzende afwerking; Hittebescherming; Hold en fixatie; Vochtbestendigheid; Lichtgewicht gevoel; Matte afwerking; Vochtinbrengend; Aanzet volume; Hoofdhuid kalmerend; Scheiding; Glansverhogend; Gladmakend; Steil makend; Versterkend; Sterke hold; Textureren; Verdikking; UV-bescherming; Volumegevend; Andere
nb: Hårstylingfordeler: Motvirker krusing; Fargebeskyttelse; Krølldefinerende; Løse opp; Fleksibelt hold; Glanset finish; Varmebeskyttelse; Hold og fiksering; Fuktighetsmotstand; Lettvekts følelse; Matt finish; Fuktighetsgivende; Rotløft; Beroligende for hodebunn; Separasjon; Glansfremmende; Utjevnende; Rettende; Styrkende; Sterkt hold; Teksturering; Tykkende; UV-beskyttelse; Volumiserende; Annet
da: Hårstylingfordele: Anti-krus; Farvebeskyttelse; Krølledefinerende; Affiltrende; Fleksibelt hold; Blank finish; Varmebeskyttelse; Hold og fastsættelse; Fugtighedsresistens; Let fornemmelse; Mat finish; Fugtgivende; Rodløft; Beroligende hovedbund; Adskillelse; Glansfremmende; Udglattende; Glatning; Styrkende; Stærkt hold; Teksturering; Fortykkende; UV-beskyttelse; Volumengivende; Andet
tr: Saç şekillendirme faydaları: Kabarma önleyici; Renk koruması; Bukle belirginleştirici; Dolaşıklık açma; Esnek tutuş; Parlak kaplama; Isı koruyucu; Tutuş ve sabitlme; Nem direnci; Hafif his; Mat kaplama; Nemlendirici; Kök kaldırma; Saç derisi yatıştırıcı; Ayırma; Parlaklık verici; Pürüzsüzleştirici; Düzleştirme; Güçlendirici; Güçlü tutuş; Dokulandırıcı; Kalınlaştırıcı; UV koruması; Hacim verici; Diğer
it: Benefici per lo styling dei capelli: Anti-crespo; Protezione del colore; Definizione ricci; Districante; Tenuta flessibile; Finitura lucida; Protezione dal calore; Tenuta e fissaggio; Resistenza all'umidità; Sensazione leggera; Finitura opaca; Emolliente; Volume alle radici; Lenitivo per cuoio capelluto; Separazione; Lucidante; Levigante; Stirante; Rinforzante; Tenuta forte; Texturizzante; Infoltimento; Protezione UV; Volumizzante; Altro
de: Haarstyling-Vorteile: Anti-Frizz; Farbschutz; Lockendefinierend; Entwirrend; Flexibler Halt; Glänzendes Finish; Hitzeschutz; Halt und Fixierung; Feuchtigkeitsresistenz; Leichtes Gefühl; Mattes Finish; Befeuchtend; Ansatz-Volumen; Kopfhaut beruhigend; Separation; Glanzfördernd; Glättend; Glättung; Stärkend; Starker Halt; Texturieren; Verdickend; UV-Schutz; Volumengebend; Sonstiges
vi: Lợi ích tạo kiểu tóc: Chống xoăn cứng; Giữ màu; Tạo lọn xoăn; Gỡ rối; Giữ nếp linh hoạt; Bề mặt bóng; Bảo vệ nhiệt; Giữ nếp và định hình; Chống ẩm; Cảm giác nhẹ nhàng; Vỏ lì; Dưỡng ẩm; Nâng chân tóc; Làm dịu da đầu; Tách tóc; Tăng độ bóng; Làm mượt; Duỗi thẳng; Làm thẳng; Giữ nếp mạnh; Kết cấu; Làm dày; Chống tia cực tím; Làm phồng; Khác
ko: 헤어 스타일링 혜택: 부스스함 방지; 색상 유지; 컬 정의; 엉킴 방지; 유연한 고정; 글로시 마감; 열 보호; 홀드 및 세팅; 습도 저항; 가벼운 느낌; 매트 마감; 보습; 뿌리 볼륨; 두피 진정; 분리; 윤기 증진; 매끄럽게; 스트레이트닝; 강화; 강력한 고정; 텍스처링; 두껍게; UV 차단; 볼륨업; 기타
bg-BG: Ползи при оформяне на косата: Против накъдряне; Защита на цветовете; Дефиниращ къдрици; Разплитане; Гъвкаво задържане; Гланцирано покритие; Топлинна защита; Задържане и оформяне; Устойчивост на влага; Лека текстура; Матово покритие; Овлажняване; Повдигане от корените; Успокояване на скалпа; Разделяне; Подобряване на блясъка; Изглаждане; Изправяне; Укрепване; Силно задържане; Текстурираща; Уплътняване; UV защита; Увеличаване на обема; Други
pl: Zalety produktu do stylizacji włosów: Przeciw puszeniu się; Ochrona koloru; Definiujący loki; Rozplątująca; Elastyczne utrwalenie; Błyszczące wykończenie; Ochrona przed wysoką temperaturą; Utrwalanie i modelowanie; Odporność na wilgoć; Lekkie uczucie; Matowe wykończenie; Nawilżający; Unoszenie u nasady; Kojący skórę głowy; Separacja; Wzmacniający połysk; Wygładzanie; Prostowanie; Wzmocnienie; Mocne utrwalenie; Teksturujące; Zagęszczenie; Ochrona przed promieniowaniem UV; Zwiększanie objętości; Inne
hu: Hajformázási előnyök: Göndörödés elleni; Színvédelem; Fürtformázó; Kifésülést könnyítő; Rugalmas tartás; Fényes felület; Hővédő; Tartás és fixálás; Páratartalom elleni védelem; Könnyű érzet; Matt felület; Nedvesítés; Hajtő emelés; Fejbőrnyugtató; Elválasztás; Fényesítő; Simítás; Kiegyenesítő; Erősítés; Erős tartás; Textúrázó; Vastagítás; UV-védelem; Volumennövelés; Egyéb
lt-LT: Plaukų formavimo privalumai: Nuo šiaušimosi; Spalvų apsauga; Garbanų formavimas; Lengvinantis iššūkavimą; Lankstus fiksavimas; Blizgi apdaila; Apsauga nuo karščio; Fiksavimas ir formavimas; Atsparumas drėgmei; Lengva pojūtis; Matinė apdaila; Drėkinamasis; Šaknų pakėlimas; Galvos odos raminimas; Atskyrimas; Blizgesio suteikimas; Glotninamasis; Tiesinimas; Stiprinamasis; Stiprus fiksavimas; Filiravimo; Tankinamasis; UV apsauga; Apimties suteikiantis; Kita
ja: ヘアスタイリング効果: 縮れ髪防止; カラープロテクト; カール定義; ほぐし; フレキシブルホールド; 光沢仕上げ; 熱保護; ホールドとセット; 湿度耐性; 軽い仕上がり; マット仕上げ; モイスチャライジング; 根元リフト; 頭皮の鎮静; セパレーション; ツヤ出し; なめらかにする; ストレート化; 強化; ストロングホールド; テクスチャライジング; 育毛; UVカット; ボリュームアップ; その他
fr: Avantages pour le coiffage: Anti-frizz; Protection de la couleur; Définition des boucles; Démêlant; Tenue flexible; Finition brillante; Protection contre la chaleur; Tenue et fixation; Résistance à l'humidité; Sensation légère; Finition mate; Hydratant; Volume aux racines; Apaisant pour le cuir chevelu; Séparation; Amélioration de la brillance; Lissant; Défrisage; Renforce; Forte tenue; Texturation; Épaississant; Protection contre les UV; Volumisation; Autre
fi: Hiusten muotoilun edut: Pörröilyä estävä; Värisuojaus; Kiharoita määrittelevä; Selvittävä; Joustava pito; Kiiltävä viimeistely; Lämpösuoja; Pito ja muotoilu; Kosteudenkesto; Kevyt tuntuma; Mattaviimeistely; Kosteuttava; Tyvinosto; Päänahan rauhoittava; Erottelu; Kiiltoa lisäävä; Silottava; Suoristava; Vahvistava; Vahva pito; Teksturointi; Paksuntava; UV-suojaus; Runsauttava; Muu
ro-RO: Beneficii pentru coafare: Anti-electrizare; Protecția culorilor; Definire bucle; Descurcare; Fixare flexibilă; Finisaj lucios; Protecție termică; Fixare şi modelare; Rezistență la umiditate; Senzație ușoară; Finisaj mat; Menține hidratarea; Volum la rădăcini; Calmare scalp; Separare; Sporire strălucire; Netezire; Îndreptare; Întărire; Fixare puternică; Texturizare; Îndesire; Protecție UV; Volum; Altele
zh-CN: 头发造型优势: 防止头发毛糙; 颜色保护; 塑卷; 防打结; 灵活定型; 有光泽感; 热防护; 定型固定; 抗湿; 轻盈感; 哑光饰面; 补水; 发根蓬松; 舒缓头皮; 分离效果; 增强光泽; 柔润; 拉直; 强化; 强力定型; 纹理剪; 加厚; 防紫外线; 丰盈; 其他
en: Hair styling benefits: Anti-frizz; Color protection; Curl defining; Detangling; Flexible hold; Glossy finish; Heat protection; Hold and set; Humidity resistance; Lightweight feel; Matte finish; Moisturizing; Root lift; Scalp soothing; Separation; Shine enhancing; Smoothing; Straightening; Strengthening; Strong hold; Texturizing; Thickening; UV protection; Volumizing; Other
el: Οφέλη styling μαλλιών: Κατά του φριζαρίσματος; Προστασία χρώματος; Καθορισμός μπούκλας; Για ξέμπλεγμα; Ευέλικτο κράτημα; Γυαλιστερό φινίρισμα; Προστασία από θερμότητα; Κράτημα και στερέωση; Αντίσταση στην υγρασία; Ελαφριά αίσθηση; Ματ φινίρισμα; Για ενυδάτωση; Ανύψωση ρίζας; Καταπράυνση τριχωτού; Διαχωρισμός; Ενίσχυση λάμψης; Για λείανση; Ίσιωμα; Για ενδυνάμωση; Δυνατό κράτημα; Υφής; Για πάχυνση; Προστασία από την υπεριώδη ακτινοβολία; Για αύξηση του όγκου; Άλλο
ru: Преимущества для укладки волос: Разглаживающий; Защита цвета; Формирование локонов; Распутывание; Гибкая фиксация; Глянцевое покрытие; Термозащита; Фиксация и укладка; Защита от влажности; Легкость; Матовое покрытие; Увлажнение; Прикорневой объем; Успокаивающий кожу головы; Разделение; Придающий блеск; Разглаживание; Выпрямление; Укрепление; Сильная фиксация; Текстурирование; Утолщение; Защита от УФ-излучения; Объем; Другой